【裁判字號】    95,訴,1377
【裁判日期】    950630
【裁判案由】    槍砲彈藥刀械管制
【裁判全文】
臺灣板橋地方法院刑事判決              95年度訴字第1377號
公  訴  人  臺灣板橋地方法院檢察署檢察官
被      告  甲○○
指定辯護人  本院公設辯護人  乙○○
上列被告因槍砲彈藥刀械管制條例等案件，經檢察官提起公訴（
95年度偵字第5928號），本院判決如下：
    主  文
甲○○未經許可寄藏可發射子彈具有殺傷力之改造手槍，累犯，
處有期徒刑年貳月，併科罰金新臺幣萬元，罰金如易服勞役
，以新臺幣玖佰元即銀元佰元折算壹日。扣案仿貝瑞塔廠92FS
型半自動手槍製造之換裝土造金屬槍管之改造手槍1 枝（含彈匣
壹個、槍枝管制編號0000000000號）、土造子彈顆（原扣案肆
顆，鑑驗採樣試射壹顆，餘顆），均沒收。
    事  實
一、甲○○前因違反毒品危害防制條例案件，於民國92年9 月25
    日經本院以92年度易字第181 號判決判處有期徒刑5 月確定
    ；又因違反毒品危害防制條例案件，於92年6 月2 日經本院
    以91年度易字第34221 號判決判處有期徒刑3 月確定；嗣經
    本院以93年度聲字第692 號裁定定應執行刑為有期徒刑7 月
    確定，並於93年8 月1 日執行完畢（於本件構成累犯）。詎
    甲○○猶不知悔改，明知可發射子彈具有殺傷力之改造金屬
    玩具手槍（含主要組成零件）及具有殺傷力之子彈，均係槍
    砲彈藥刀械管制條例所規定之管制物品，非經主管機關許可
    不得持有、寄藏之，竟於95年3 月11日某時許，在臺北縣土
    城市○○路○ 段之大潤發批發商場服務台前，受綽號「阿輝
    」之真實年籍姓名不詳男子所託，代為保管可擊發子彈具有
    殺傷力之仿貝瑞塔廠92FS型半自動手槍製造之換裝土造金屬
    槍管之改造手槍1 枝（槍枝管制編號0000000000號），及具
    有殺傷力之土造子彈4 顆，並將上開槍彈藏放於其位於臺北
    縣土城市○○路○ 段281 巷11弄24號6 樓住處。嗣綽號「阿
    輝」之男子於同年月13日上午某時許，持新台幣1,000 元至
    上址甲○○住處交予甲○○，委託甲○○代為購買前揭92型
    手槍適用之專用彈匣，甲○○遂於同日晚上20時35分許，前
    往台北縣板橋市○○路與國慶路交叉口附近某玩具店購買彈
    匣1 個。迄同日晚上22時30分許，為警在前揭住處查獲，並
    扣得上述可擊發子彈具有殺傷力之改造手槍1 枝（含彈匣1
    個、槍枝管制編號0000000000號）及具有殺傷力之土造子彈
    4 顆。
二、案經臺北市政府警察局移送臺灣板橋地方法院檢察署檢察官
    偵查起訴。
    理  由
一、查內政部警政署刑事警察局鑑驗扣案槍枝、子彈所為之95年
    4 月6 日刑鑑字第0950038542號槍彈鑑定書，性質上固屬被
    告以外之人於審判外所為之書面陳述，然因被告與辯護人對
    該槍彈鑑定書部分並無證據能力之爭執，依刑事訴訟法第15
    9 條之5 規定，應認上開鑑定報告具有證據能力，合先敘明
    。
二、上揭事實，業據被告甲○○於警詢、檢察官偵查及本院行準
    備程序、審理時均坦承不諱。且扣案之改造槍枝1 支（含彈
    匣1 個）及子彈4 顆，經送內政部警政署刑事警察局鑑驗結
    果，認送鑑槍枝1 支（槍枝管制編號：0000000000號），係
    由仿貝瑞塔廠92FS型半自動手槍所製造之槍枝換裝土造金屬
    槍管改造而成之改造手槍，機械性能良好，可供擊發適用子
    彈使用，認具殺傷力；子彈4 顆，均係由直徑9.44MM、長度
    18.91MM 金屬彈殼及直徑8.89MM金屬彈頭組合而成之土造子
    彈（採樣1 顆測量），經採樣1 顆試射，可擊發，認具殺傷
    力；有該局95年4 月6 日刑鑑字第0950038542號槍彈鑑定書
    1 件附卷可稽，堪認前開改造槍枝、土造子彈確具有殺傷力
    甚明。此外，復有現場及扣案物品之照片7 張在卷可參。足
    認被告上開自白核與事實相符，堪予採信。本件事證明確，
    被告犯行已堪認定，應依法論科。
三、核被告所為，係犯槍砲彈藥刀械管制條例第8 條第4 項未經
    許可寄藏其他可發射子彈具殺傷力之槍枝罪，及同條例第12
    條第4 項未經許可寄藏子彈罪（起訴書於所犯法條欄內誤載
    為未經許可持有其他可發射子彈具殺傷力之槍枝、子彈罪）
    。查「寄藏」之受人委託代為保管，其保管之本身所為之「
    持有」，既係「寄藏」之當然結果，法律上自宜僅就「寄藏
    」行為為包括之評價，不應另就「持有」予以論罪；又被告
    以一行為同時寄藏前開槍枝（含彈匣）及子彈，係以同一行
    為觸犯數罪名，應論以想像競合，從一重之未經許可寄藏其
    他可發射子彈具殺傷力之槍枝罪處斷。又被告曾因違反毒品
    危害防制條例案件，於92年9 月25日經本院以92年度易字第
    181 號判決判處有期徒刑5 月確定；又因違反毒品危害防制
    條例案件，於92年6 月2 日經本院以91年度易字第34221 號
    判決判處有期徒刑3 月確定；嗣經本院以93年度聲字第692
    號裁定定應執行刑為有期徒刑7 月確定，並於93年8 月1 日
    執行完畢；有臺灣高等法院被告前案紀錄表1 件在卷足徵，
    其於有期徒刑執行完畢5 年內再犯本件有期徒刑以上之罪，
    為累犯，應依刑法第47條規定加重其刑。爰審酌被告持有、
    寄藏上開具殺傷力之改造槍枝及土造子彈，不僅危害他人生
    命、身體安全至鉅，更嚴重破壞社會之安全，惟兼衡被告受
    寄槍彈之時間不長、尚未生實際損害，及其犯罪後已坦承犯
    行、態度尚稱良好等一切情狀，量處如主文所示之刑，並就
    罰金刑部分諭知易服勞役之折算標準，以資儆懲。
四、扣案可擊發子彈具有殺傷力之仿貝瑞塔廠92FS型半自動手槍
    製造之換裝土造金屬槍管之改造手槍1 枝（含彈匣1 個、槍
    枝管制編號0000000000號）、鑑定後剩餘之土造子彈3 顆，
    均屬違禁物，不問屬於犯人與否，均應依刑法第38條第1 項
    第1 款規定宣告沒收。至扣案原具殺傷力之土造子彈1 顆，
    已因送請內政部警政署刑事警察局鑑定時試射擊發而喪失效
    用，所遺留之彈頭及彈殼，非屬違禁物，且係綽號「阿輝」
    男子所有之物，自無從併予宣告沒收。另扣案之鑽孔機、噴
    燈、砂紙、螺絲起子、鉗子、銼刀、鐵錘頭、千金頂等物，
    被告供稱係伊從事水電工作所用之物，復查無其他事證足認
    該等物品與本案有關，自不併予宣告沒收，附此敘明之。
據上論斷，應依刑事訴訟法第299 條第1 項前段，槍砲彈藥刀械
管制條例第8 條第4 項、第12條第4 項，刑法第11條前段、第55
條、第47條、第42條第2 項、第38條第1 項第1 款，罰金罰鍰提
高標準條例第2 條，現行法規所定貨幣單位折算新臺幣條例第2
條，判決如主文。
本案經檢察官王聖涵到庭執行職務。
中    華    民    國    95    年    6     月    30    日
                  刑事第七庭    審判長法  官  胡  堅  勤
                                      法  官  王  瑜  玲
                                      法  官  崔  玲  琦
上列正本證明與原本無異。
如不服本判決應於送達後10日內向本院提出上訴狀。
                                      書記官  謝  秀  青
中    華    民    國    95    年    6     月    30    日
附錄本案所犯法條全文
槍砲彈藥刀械管制條例第8 條
未經許可，製造、販賣或運輸鋼筆槍、瓦斯槍、麻醉槍、獵槍、
空氣槍或第四條第一項第一款所定其他可發射金屬或子彈具有殺
傷力之各式槍砲者，處無期徒刑或五年以上有期徒刑，併科新臺
幣一千萬元以下罰金。
未經許可，轉讓、出租或出借前項所列槍枝者，處五年以上有期
徒刑，併科新臺幣一千萬元以下罰金。
意圖供自己或他人犯罪之用，而犯前二項之罪者，處無期徒刑或
七年以上有期徒刑，併科新臺幣一千萬元以下罰金。
未經許可，持有、寄藏或意圖販賣而陳列第一項所列槍枝者，處
三年以上十年以下有期徒刑，併科新臺幣七百萬元以下罰金。
第一項至第三項之未遂犯罰之。
槍砲彈藥刀械管制條例第12條
未經許可，製造、販賣或運輸子彈者，處一年以上七年以下有期
徒刑，併科新台幣五百萬元以下罰金。
未經許可，轉讓、出租或出借子彈者，處六月以上五年以下有期
徒刑，併科新台幣三百萬元以下罰金。
意圖供自己或他人犯罪之用，而犯前二項之罪者，處三年以上十
年以下有期徒刑，併科新台幣七百萬元以下罰金。
未經許可，持有、寄藏或意圖販賣而陳列子彈者，處五年以下有
期徒刑，併科新台幣三百萬元以下罰金。
第一項至第三項之未遂犯罰之。


司法院資訊處製作；財團法人民間司法改革基金會備份。
